【裁判字號】    97,易,2302
【裁判日期】    970924
【裁判案由】    竊盜
【裁判全文】
臺灣板橋地方法院刑事判決              97年度易字第2302號
公  訴  人  臺灣板橋地方法院檢察署檢察官
被      告  甲○○
                    （現於臺灣臺北監獄臺北分監執行中）
上列被告等因竊盜案件，經檢察官提起公訴（97年度偵字第1794
5 號），因被告於準備程序進行中就被訴事實為有罪之陳述，經
告知簡式審判程序之旨，本院裁定由受命法官獨任進行簡式審判
程序並判決如下：
    主  文
甲○○共同毀越安全設備竊盜，累犯，處有期徒刑柒月；又攜帶
兇器、踰越安全設備竊盜未遂，累犯，處有期徒刑伍月。應執行
有期徒刑拾月。
    事  實
一、甲○○前於民國89年間因施用毒品案件，經臺灣士林地方法
    院以89年度湖簡字303 號判處有期徒刑3 月確定，又於90年
    間因偽造文書案件，經本院以90年度訴字第2043號判處有期
    徒刑5 月確定，嗣經裁定應執行有期徒刑7 月確定，於92年
    7 月27日執行完畢。詎仍不知悔改，先後為下列行為：（一
    ）夥同姓名年籍不詳之綽號「簡先生」之成年男子，基於意
    圖為自己不法所有之犯意聯絡，趁無人注意之際，於96年2
    月25日8 時30分許，由「簡先生」破壞臺北縣新莊市○○路
    558 之14號「榮金工業有限公司」之鐵窗欄杆後，再與該姓
    名年籍不詳之成年人一起進入該公司，並共同徒手竊取該公
    司之不銹鋼線580 公斤、銅線200 公斤（價值約新臺幣142,
    800 元）。（二）甲○○復意圖為自己不法之所有，趁無人
    注意之際，於同年5 月10日某時許，越過臺北縣新莊市○○
    路764 巷13號「臺灣電力股份有限公司」配電室之窗戶，而
    進入該配電室，並持在該處撿拾之客觀上足供作為兇器使用
    之電纜剪1 支，剪斷該配電室之高壓電纜，惟因高壓電纜帶
    電中，甲○○無法取走高壓電纜，致未得逞。嗣經榮金工業
    有限公司負責人乙○○、臺灣電力股份有限公司技術員丙○
    ○報警處理，經警在前開地點採集可疑飲料罐及菸蒂，鑑定
    結果其DNA 型別與甲○○所有者相符，始悉上情。
二、案經丙○○訴由臺北縣政府警察局新莊分局報告臺灣板橋地
    方法院檢察署檢察官偵查起訴。
     理  由
一、上開事實，業據被告甲○○分別於警詢、偵查、本院準備程
    序及審理中坦承不諱，核與告訴人丙○○及證人乙○○於警
    詢及偵查中證述之情節相符，復有內政部警政署刑事警察局
    鑑驗書1 紙附卷可稽，被告甲○○之自白核與事實相符，堪
    以採信。本案事證明確，被告之犯行堪以認定，應依法論科
    。
二、核被告甲○○關於犯罪事實（一）犯行，係犯刑法第321 條
    第1 項第2 款之毀越安全設備之加重竊盜竊盜罪。第按刑法
    第321 條第1 項第3 款之攜帶兇器竊盜罪，係以行為人攜帶
    兇器竊盜為其加重條件，此所謂兇器，其種類並無限制，凡
    客觀上足對人之生命、身體、安全構成威脅，具有危險性之
    兇器均屬之，且祇須行竊時攜帶此種具有危險性之兇器為已
    足，並不以攜帶之初有行兇之意圖為必要（最高法院79年度
    台上字第5253號判例意旨可資參照）。查本案被告甲○○如
    犯罪事實（二）之犯行，持電纜剪行竊，而上開物品如用以
    施暴、脅迫、抵抗，依一般社會觀念，已足使人之生命、身
    體、安全受有危害，是上開器具仍堪認為兇器無疑。核被告
    甲○○所為犯罪事實（二）之犯行，係犯刑法第321 條第2
    項、第1 項第2 款、第3 款之攜帶兇器、踰越安全設備之加
    重竊盜未遂罪（按刑法第321 條第1 項所列各款為竊盜之加
    重條件，如犯竊盜罪兼具數款加重情形時，因竊盜行為只有
    一個，仍祇成立一罪）。又被告與姓名年籍不詳之綽號「簡
    先生」之成年男子間，就竊取榮金工業有限公司之不銹鋼線
    及銅線部分，有犯意聯絡及行為分擔，為共同正犯。另被告
    甲○○所犯前開二罪間，犯意各別，應分論併罰。末查被告
    前有如事實欄所述之論罪科刑執行完畢之情形，有刑案資料
    查註紀錄表1 紙存卷可查，其於有期徒刑執行完畢後，5 年
    以內故意再犯本件有期徒刑以上之罪，為累犯，依刑法第47
    條第1 項規定，均應加重其刑。又被告竊取臺灣電力股份有
    限公司配電室之高壓電纜部分，雖已著手於竊盜行為之實施
    ，惟並未取走高壓電纜，為未遂犯，應依刑法第25條第2 項
    規定減輕其刑，並依法先加後減之。爰審酌被告行竊之動機
    、目的、手段，所造成之危害程度，另參酌被告之素行情形
    ，有臺灣高等法院被告前案紀錄表1 份可憑，智識程度（高
    職），及被告犯罪後均坦承犯行態度良好等及其他一切情狀
    ，各量處如主文所示之刑，並定其應執行之刑，以資懲儆。
三、至被告所為如犯罪事實（二）犯行所持之電纜剪，被告供陳
    非其所有，係行竊地點台電公司所有之物，本院復查無積極
    證據，證明其確實為被告所有之物，依法爰不宣告沒收，附
    此敘明。
據上論斷，應依刑事訴訟法第273 條之1 第1 項、第299 條第1
項前段，刑法第28條、第第321 條第1 項第2 款、第3 款、第2
項、第47條第1 項、第25條第2 項、第51條第5 款，判決如主文
。
本案經檢察官馬中人到庭執行職務。
中    華    民    國    97    年    9     月    24    日
                  刑事第二庭    法  官  吳幸娥
以上正本證明與原本無異
如不服本判決應於送達後10日內向本院提出上訴狀
                                書記官  陳靜怡
中    華    民    國    97    年    9     月    24    日
附錄本案論罪科刑法條全文：
中華民國刑法第321條
（加重竊盜罪）
犯竊盜罪而有左列情形之一者，處六月以上、五年以下有期徒刑
：
一、於夜間侵入住宅或有人居住之建築物、船艦或隱匿其內而犯
    之者。
二、毀越門扇、牆垣或其他安全設備而犯之者。
三、攜帶兇器而犯之者。
四、結夥三人以上而犯之者。
五、乘火災、水災或其他災害之際而犯之者。
六、在車站或埠頭而犯之者。
前項之未遂犯罰之。


司法院資訊處製作；財團法人民間司法改革基金會備份。
